【裁判字號】    94,訴,1006
【裁判日期】    950217
【裁判案由】    違反毒品危害防制條例
【裁判全文】
臺灣新竹地方法院刑事判決              94年度訴字第1006號
公  訴  人  臺灣新竹地方法院檢察署檢察官
被      告  甲○○
上列被告因違反毒品危害防制條例案件，經檢察官聲請簡易判決
處刑（九十四年度毒偵字第一八九九號、第二一二四號），本院
認不得以簡易判決處刑，改依通常程序審理，並裁定進行簡式審
判程序，判決如下：
     主  文
甲○○連續施用第一級毒品，累犯，處有期徒刑捌月；又連續施
用第二級毒品，累犯，處有期徒刑肆月。應執行有期徒刑拾月。
     事  實
一、甲○○曾於民國九十年間因竊盜案件，經臺灣高等法院以八
    十九年上重訴字第六三號判決判處有期徒刑一年二月確定，
    自九十一年二月二十日入監執行，於九十二年四月四日縮短
    刑期執行完畢。其於八十九年間且因施用毒品案件，經本院
    裁定觀察勒戒後，認有繼續施用毒品傾向，再經裁定令入戒
    治處所施以強制戒治，嗣其強制戒治處分經評定為合格，無
    繼續戒治之必要，經裁定停止強制戒治付保護管束，惟其於
    保護管束期間違反保護管束應遵守事項情節重大，經本院裁
    定撤銷停止強制戒治，於九十一年二月二十日強制戒治執行
    期滿，由臺灣新竹地方法院檢察署檢察官於同年二月二十七
    日，以九十一年戒毒偵字第三二號不起訴處分確定，仍不知
    悔改，於強制戒治執行完畢五年內，復基於施用第一級毒品
    海洛因之概括犯意，於九十四年八月九日上午十一時許起至
    同年九月二十五日上午十一時許止，在其與友人鍾添龍同居
    之新竹縣新埔鎮○○路犁頭山段三五八巷一號住宅內，將香
    煙捲紙內之部分煙草撥出，填入海洛因粉末後，持其所有之
    打火機點燃香煙吸食之方式，以每三至四日施用一次之頻率
    ，連續施用海洛因多次。又另行起意，基於施用第二級毒品
    安非他命之概括犯意，於九十四年八月九日上午十一時許起
    至同年九月二十五日上午十一時許止，在上開住宅內，將安
    非他命放在其所有之鋁箔紙上，持其所有之打火機點火燒烤
    鋁箔紙下方，吸食安非他命遇熱時產生之煙氣之方式，以每
    三至四日施用一次之頻率，連續施用安非他命多次。嗣警方
    於九十四年八月十一日上午十二時許及同年九月二十七日下
    午一時許，持本院核發之搜索票搜索鍾添龍上開住處後，分
    別徵得甲○○同意採集尿液送驗，其先後二次經警採尿送驗
    結果，均呈嗎啡（即海洛因水解後之反應）及安非他命陽性
    反應而查獲上情。
二、案經新竹縣警察局新埔分局、新竹市警察局第二分局報請臺
    灣新竹地方法院檢察署檢察官聲請簡易判決處刑。
     理  由
一、被告甲○○所犯毒品危害防制條例第十條第一項施用第一級
    毒品罪及同條例第二項施用第二級毒品罪，均非為死刑、無
    期徒刑、最輕本刑為三年以上有期徒刑之罪或高等法院管轄
    第一審案件，其於準備程序進行中先就被訴事實為有罪之陳
    述，本院認為合於刑事訴訟法第二百七十三條之一第一項之
    規定，裁定進行簡式審判程序，先予敘明。
二、上開事實，業經被告甲○○於本院審理時坦白承認，而被告
    於九十四年八月十一日及同年九月二十八日經警採尿送驗結
    果，均呈嗎啡（即海洛因水解後之反應）及安非他命陽性反
    應，有尿液送驗受檢人真實姓名代號對照表二紙、昭信科技
    顧問股份有限公司及臺灣檢驗科技股份有限公司濫用藥物尿
    液檢驗報告各一紙在卷可證，此均為檢驗機關本於專業知識
    及以精密儀器測試所得之結論，自可憑信。又施用第一級毒
    品海洛因，可於二至四日內由施用者尿液中檢測得知；施用
    第二級毒品安非他命，可於一至四日內由施用者尿液中檢測
    得知，有行政院衛生署管制藥品管理局九十二年三月十日管
    檢字第○九二○○○一四九五號函在卷可供參考，足見被告
    之自白與事實相符，可以採信，其於上開時地多次施用海洛
    因及安非他命之事實，應可認定。再被告於八十九年間因施
    用毒品案件，經本院裁定觀察勒戒後，認有繼續施用毒品傾
    向，再經裁定令入戒治處所施以強制戒治，嗣其強制戒治處
    分經評定為合格，無繼續戒治之必要，經裁定停止強制戒治
    付保護管束，惟其於保護管束期間另犯竊盜罪，經本院裁定
    撤銷停止強制戒治，於九十一年二月二十日強制戒治執行期
    滿，由臺灣新竹地方法院檢察署檢察官於同年二月二十七日
    ，以九十一年戒毒偵字第三二號不起訴處分確定等情，有臺
    灣新竹地方法院檢察署刑案資料查註紀錄表及臺灣高等法院
    被告前案紀錄表各一份在卷足憑，事證明確，被告於強制戒
    治執行完畢後五年內，再施用毒品海洛因及安非他命之犯行
    ，均可認定。
三、查海洛因、安非他命分別為毒品危害防制條例第二條第一項
    第一款、第二款所稱之第一級、第二級毒品，均不得持有及
    施用，被告甲○○竟持以施用，核其所為，係犯同條例第十
    條第一項之施用第一級毒品罪及同條第二項之施用第二級毒
    品罪。其施用前持有第一級毒品海洛因、第二級毒品安非他
    命之低度行為，應分別為施用之高度行為所吸收，均不另論
    罪。其先後多次施用海洛因及安非他命之行為，均時間緊接
    ，觸犯構成要件相同之罪名，顯係基於概括之犯意反覆為之
    ，為連續犯，均應以一罪論並加重其刑。其曾於九十年間因
    竊盜案件，經臺灣高等法院以八十九年上重訴字第六三號判
    決判處有期徒刑一年二月確定，自九十一年二月二十日入監
    執行，於九十二年四月四日縮短刑期執行完畢，有臺灣新竹
    地方法院檢察署刑案資料查註紀錄表及臺灣高等法院被告前
    案紀錄表各一份在卷可供參考，其受有期徒刑之執行完畢後
    ，五年之內再犯有期徒刑以上刑之上開二罪，均為累犯，均
    應依法加重其刑，併遞加重之。其所犯上開二罪，犯意各別
    ，行為不同，應予分別論罪，合併處罰。爰審酌被告曾有煙
    毒、詐欺、竊盜及違反動產擔保交易法等前科之素行、經執
    行觀察勒戒與強制戒治後仍未戒除毒癮、所為嚴重危害其身
    體健康、施用海洛因與安非他命期間非長，次數不多及坦認
    犯行之犯罪後態度等一切情狀，分別量處如主文所示之刑，
    並定其應執行之刑。至被告持以施用毒品所用之打火機及鋁
    箔紙等物均未扣案，亦無證據證明現尚存在，為避免執行困
    難，爰不併予宣告沒收。
據上論斷，應依刑事訴訟法第四百五十二條、第二百七十三條之
一、第二百九十九條第一項前段，毒品危害防制條例第十條第一
項、第二項，刑法第十一條前段、第五十六條、第四十七條、第
五十一條第五款，判決如主文。
本案經檢察官傅伊君到庭執行職務。
中    華    民    國  九十五  年    二    月  十七  日
                  刑事第六庭    法  官  林昌義
以上正本證明與原本無異。
如不服本判決，應於判決送達後10日內向本院提出上訴狀 (應附
繕本 )，上訴於臺灣高等法院。
中    華    民    國  九十五  年    二    月  十七  日
                                書記官  江靜玲
附錄本案論罪科刑法條全文：
毒品危害防制條例第十條
施用第一級毒品者，處六月以上五年以下有期徒刑。
施用第二級毒品者，處三年以下有期徒刑。


司法院資訊處製作；財團法人民間司法改革基金會備份。
